【裁判字號】    97,訴,1571
【裁判日期】    970826
【裁判案由】    槍砲彈藥刀械管制
【裁判全文】
臺灣板橋地方法院刑事判決              97年度訴字第1571號
公  訴  人  台灣板橋地方法院檢察署檢察官
被      告  甲○○
指定辯護人  本院公設辯護人吳天明
上列被告因違反槍砲彈藥刀械管制條例案件，經檢察官提起公訴
（九十七年度偵字第三九三三號），本院判決如下：
    主      文
甲○○未經許可，持有可發射子彈具有殺傷力之改造槍枝，處有
期徒刑壹年拾月，併科罰金新台幣壹拾萬元，罰金如易服勞役，
以新台幣壹仟元折算壹日，扣案改造槍枝壹把（含彈匣壹個，槍
枝管制編號0000000000號）沒收。
    事      實
一、甲○○明知未經許可不得持有可發射子彈具有殺傷力之改造
    槍枝，詎於民國九十六年十月初某日，在台北縣板橋市○○
    街○○路咖啡館內，收受由洪偉傑（業於九十六年十二月三
    十一日死亡）交付之側背包一只後，於九十六年十月底某日
    ，攜往友人蔡世明住處，經打開該側背包，發現內有換裝土
    造金屬槍管，可擊發適用子彈、具有殺傷力之改造槍枝一把
    （槍枝管制編號：0000000000號，含彈匣一個）
    、及無殺傷力之彈殼七個、彈頭一個等物，竟仍決意攜回其
    位於台北縣板橋市○○街一九五號二樓住處房間內而加以持
    有。嗣於九十六年十一月二十四日凌晨０時十分許，在上開
    住處為警查獲，扣得前開改造槍枝等物。
二、案經台北縣政府警察局海山分局報告台灣板橋地方法院檢察
    署檢察官偵查起訴。
    理      由
一、本案認定犯罪事實所用之證據，除扣案改造槍枝為警方依法
    搜索扣得，依法具有證據能力外，其餘證據（包含被告甲○
    ○於偵查及本院審理時之供述、查獲照片、內政部警政署刑
    事警察局鑑定報告、戶籍查詢資料等）經檢察官、被告、辯
    護人於本院審理時同意將該等證據資料列為證據調查，本院
    審酌上開證據資料作成時之情況，並無不適當之情形，且證
    據力並未明顯偏低，依刑事訴訟法第一百五十九條之五第一
    項規定，均應具有證據能力。
二、上開犯罪事實，業據被告於本院審理時坦承不諱，復有扣案
    改造槍枝、查獲照片在卷可佐，且扣案改造槍枝經送內政部
    警政署刑事警察局依檢視法、性能檢驗法鑑定，其結果認：
    送鑑手槍一枝（槍枝管制編號：0000000000），
    認係改造手槍，由仿BERRETTA廠84型半自動手槍製造之槍枝
    ，換裝土造金屬槍管而成，擊發功能正常，可供擊發適用子
    彈使用，認具殺傷力等情，有該局九十六年十二月二十五日
    刑鑑字第０九六０一八０五九五號槍彈鑑定書附卷可稽。是
    被告確實持有具殺傷力之改造槍枝等事實，應堪認定。又被
    告自承：十月底左右請朋友蔡世明幫忙看槍是真的還是假的
    ，蔡世明跟我說是玩具手槍改造的，叫我趕快還給洪偉傑的
    時候，知道該手槍有殺傷力等語。是被告至遲於九十六年十
    月底某日，在友人蔡世明住處，打開該斜背包發現裡面是改
    造手槍時，已得知該手槍為改造之玩具手槍，預見該槍可能
    具有殺傷力，而仍決意收受持有，已明知該改造槍枝應屬違
    禁物無訛。綜上所述，本案事證明確，被告犯行，均堪認定
    。
三、核被告所為，係犯槍砲彈藥刀械管制條例第八條第四項之未
    經許可持有具殺傷力之改造槍枝罪。另被告之素行尚佳，本
    案係臨時起意，收受友人洪偉傑交付之改造槍枝加以持有，
    並無其他不法意圖，與一般持有槍、彈之時間常長達數月甚
    至數年之情節並不相同，且為警查獲後即坦承犯行，清楚交
    代本案之始末及案發經過，對社會之危害非鉅。審酌以上諸
    情，堪認被告犯罪情狀實有值得憫恕之處，若科以法定最輕
    刑度三年以上有期徒刑，猶嫌過重，有傷一般國民對法律之
    情感，爰依刑法第五十九條規定，酌量減輕其刑。
四、爰審酌槍砲、彈藥之製造、持有及流通等，危害人身安全及
    社會秩序，而為國法所禁，並經各類教育、傳媒廣為宣導週
    知，被告應無不知之理，其猶未經許可，恣意持有具有殺傷
    力之改造槍枝，欠缺守法觀念，應予非難，兼衡被告持有改
    造手槍之期間、數量，對於社會治安所生實際危害，暨犯罪
    後坦承犯行，態度尚屬良好等一切情狀，量處如主文所示之
    刑，並就罰金部分諭知如易服勞役之折算標準，以示懲儆。
五、扣案改造槍枝一把（槍枝管制編號：0000000000
    號），屬違禁物，應依刑法第三十八條第一項第一款規定宣
    告沒收。
據上論斷，應依刑事訴訟法第二百九十九條第一項前段，槍砲彈
藥刀械管制條例第八條第四項，刑法第十一條前段、第五十九條
、第四十二條第三項、第三十八條第一項第一款，判決如主文。
本案經檢察官彭聖斐到庭執行職務。
中    華    民    國    97    年    8     月    26    日
            刑事第六庭  審判長法  官  高文淵
                              法  官  饒金鳳
                              法  官  林鈺琅
以上正本證明與原本無異。
如不服本判決，應於收受送達後十日內向本院提出上訴狀。
                              書記官  林蔚然
中    華    民    國    97    年    8     月    26    日
附錄本案論罪科刑法條全文：
槍砲彈藥刀械管制條例第8 條：
  未經許可，製造、販賣或運輸鋼筆槍、瓦斯槍、麻醉槍、獵槍
  、空氣槍或第四條第一項第一款所定其他可發射金屬或子彈具
  有殺傷力之各式槍砲者，處無期徒刑或五年以上有期徒刑，併
  科新台幣一千萬元以下罰金。
  未經許可，轉讓、出租或出借前項所列槍枝者，處五年以上有
  期徒刑，併科新台幣一千萬元以下罰金。
  意圖供自己或他人犯罪之用，而犯前二項之罪者，處無期徒刑
  或七年以上有期徒刑，併科新台幣一千萬元以下罰金。
  未經許可，持有、寄藏或意圖販賣而陳列第一項所列槍枝者，
  處三年以上十年以下有期徒刑，併科新台幣七百萬元以下罰金
  。
  第一項至第三項之未遂犯罰之。


司法院資訊處製作；財團法人民間司法改革基金會備份。
